【裁判字號】    98,裁,2788
【裁判日期】    981119
【裁判案由】    戒嚴時期人民受損權利回復條例
【裁判全文】
最  高  行  政  法  院  裁  定
                                      98年度裁字第2788號
上  訴  人  甲○○
            乙○○
被 上訴 人  法務部調查局
代  表  人  丙  ○
上列當事人間戒嚴時期人民受損權利回復條例事件，上訴人對於
中華民國98年7月1日臺北高等行政法院97年度再字第197號判決
，提起上訴，本院裁定如下：
    主  文
上訴駁回。
上訴審訴訟費用由上訴人負擔。
    理  由
一、按對於高等行政法院判決之上訴，非以其違背法令為理由，
    不得為之，行政訴訟法第242條定有明文。依同法第243條第
    1項規定，判決不適用法規或適用不當者，為違背法令；而
    判決有同條第2項所列各款情形之一者，為當然違背法令。
    是當事人對於高等行政法院判決上訴，如依行政訴訟法第24
    3條第1項規定，以高等行政法院判決有不適用法規或適用不
    當為理由時，其上訴狀或理由書應有具體之指摘，並揭示該
    法規之條項或其內容；若係成文法以外之法則，應揭示該法
    則之旨趣，倘為司法院解釋或本院之判例，則應揭示該判解
    之字號或其內容。如以行政訴訟法第243條第2項所列各款情
    形為理由時，其上訴狀或理由書，應揭示合於該條項各款之
    事實。上訴狀或理由書如未依此項方法表明者，即難認為已
    對高等行政法院判決之違背法令有具體之指摘，其上訴自難
    認為合法。
二、本件上訴人對於臺北高等行政法院判決上訴，係主張：本案
    自民國93年11月25日提起訴訟迄今，歷經一，二審判決，歷
    次再審及原判決，仍均以被上訴人胡亂拼湊之錯誤公務人員
    保險法（下稱公保法）及根本不存在之條款作出誤判，均已
    違反行政訴訟法第273條第1項第1、9、13、14款規定；再者
    ，上訴人係依行政訴訟法第7條規定，提起行政訴訟，得於
    同一程序中，合併請求損害賠償或其他財產上給付，並非依
    「戒嚴時期人民受損權利回復條例」，歷次法院卻以與本案
    無關之「公保法」及「戒嚴時期人民受損權利回復條例」相
    關規定為據而駁回上訴人之訴，卻不針對上訴人之質疑將理
    由記載於判決書內，顯然違法應廢棄該判決，並應判決被上
    訴人對上訴人給予賠償等語，雖以該判決違背法令為由，惟
    查上訴人因戒嚴時期人民受損權利回復條例事件，不服本院
    96年度判字第1781號判決，主張原確定判決有行政訴訟法第
    273條第1項第9款、第13款及第14款之再審事由，提起再審
    之訴，不合上開各款再審事由之要件，業經原判決詳述其得
    心證之理由，而據以駁回上訴人再審之訴，核無不合。經查
    上訴狀所載意旨，係說明其對前訴訟程序之判決不服之理由
    ，而對於原判決以不合再審要件為由駁回上訴人再審之訴，
    並未指明所不適用或適用不當之法規，或有合於行政訴訟法
    第243條第2項所列何款之情形，難認對該判決之如何違背法
    令已有具體之指摘。依首開規定及說明，應認其上訴為不合
    法。
三、據上論結，本件上訴為不合法。依行政訴訟法第249條第1項
    前段、第104條、民事訴訟法第95條、第78條、第85條第1項
    前段，裁定如主文。
中    華    民    國    98    年    11    月    19    日
                    最高行政法院第七庭
                        審判長法官  藍  獻  林
                              法官  楊  惠  欽
                              法官  廖  宏  明
                              法官  張  瓊  文
                              法官  林  文  舟
以  上  正  本  證  明  與  原  本  無  異
中    華    民    國    98    年    11    月    19    日
                              書記官  彭  秀  玲


司法院資訊處製作；財團法人民間司法改革基金會備份。
